# 请教陈版主，同控下资产划拨相关问题

提问人：qzh 周婷 时间：2023-05-30 16:47:03
背景：A公司江固定资产、投资性房地产划转给子公司B公司。A公司固定资产原值 120 万，折旧 750 万，净值 70万。成本法下投房1.5亿，折旧 5000 万。
请问：B公司入账时，固定资产原值为 120 万，投房原值为1.5亿；相应折旧也一起入账；还是按净值，固定资产70 万，投房 1 亿？
BB公司审计报告应该如何披露这个原值是固定资产原值为 120 万，投房原值为1.5亿；还是按净值，固定资产 70万，投房 1 亿？

回答人：chenyiwei
理论上子公司视为新取得一项资产，按评估值作为原值入账，这些资产原先在母公司的累计折旧不单独体现在子公司的个别报表层面。实务中为了简化处理和方便母公司编制合并报表，通常采用将母公司个别报表中的原值和累计折旧分别转入子公司的做法。但在编制子公司的单独报表附注时，需将投资日累计折旧的初始金额与原值的初始金额对抵。